臺灣士林地方法院刑事判決　　　　　　　　　　　　　　九十三年度交訴字第九號
　　公　訴　人　臺灣士林地方法院檢察署檢察官
　　被　　　告　甲○○
　　選任辯護人　呂思家律師
　　被　　　告　乙○○
　　選任辯護人　陳美智律師
右列被告因公共危險等案件，經檢察官提起公訴（九十二年度偵字第五七六三號），
　　本院判決如左：
    主  文
甲○○駕駛動力交通工具肇事，致人受傷而逃逸，處有期徒刑柒月，緩刑年。被訴
過失傷害部分公訴不受理。
乙○○從事業務之人，因業務上之過失致人於死，處有期徒刑陸月，如易科罰金，以
佰元折算壹日。緩刑參年
    事  實
一、甲○○於民國九十二年五月三十日中午十二時許，駕駛車號四四五一─ＤＣ號自
　　小客車，沿臺北市○○○路○段，由西向東方向行駛於外側車道。乙○○係從事
  　壁紙批發業務之人，平日以駕駛小貨車送貨，乃以駕駛為其附隨業務，於上揭時
    地駕駛車號ＤＪ─０八四九號自小貨車，沿同方向行駛於甲○○車輛後方之中間
    車道。嗣於同日中午十二時十分許，甲○○駕駛上開小客車行經前開路段二十一
    號巷口對面高速公路橋下處，欲變換至中間車道時，本應注意汽車變換車道時，
    應讓直行車先行，並注意安全距離，而依當時係晴天、日間自然光線等一切情狀
    及其智識、能力並無不能注意之情事，竟疏未注意後方來車及保持安全距離，即
    貿然變換車道，左側適有同向騎乘車號ＤＩＤ─七七八號輕型機車之辛○○行經
　　該處，甲○○竟因疏忽而未注意與辛○○騎承之輕型機車保持安全距離，而發生
  　擦撞，致辛○○人車倒地，因此受有顏部多處挫傷、肩部挫傷、左上臂及右手肘
　　挫傷、右大腿及左大腿後部皮下出血傷等傷害（傷害部分業經告訴人撤回告訴）
  　。詎甲○○明知自己駕車肇事，且致辛○○受有傷害，竟未下車察看，亦未停車
    採取適當之救護措施，另基於逃逸之犯意繼續往前駛離該處而逃逸。乙○○於行
    經上揭肇事地點時，原應注意車前狀況，隨時採取必要之安全措施，且依當時情
　　形，並無不能注意之情事，竟因疏忽而未注意辛○○倒臥在中間車道上，煞車不
  　及而輾壓過辛○○，致辛○○送醫後，仍因心臟破裂不治死亡。嗣經目擊上揭車
    禍發生之丙○○駕駛車號ＤＰ─六六九０號自小客車至前揭路段五十號民權加油
    站處追回甲○○，及乙○○於肇事後，主動打一一０報案電話，始悉上情。
二、案經辛○○之父己○○及辛○○之姐庚○○訴由臺北市政府警察局內湖分局報告
    臺灣士林地方法院檢察署檢察官偵查起訴。
    理  由
壹、被告甲○○部分
一、有罪部分（肇事致人受傷而逃逸部分）：
　(一)前述犯罪事實，業據被告甲○○於本院審理時供認不諱（見本院九十三年十一月
  　二十二日審判筆錄第四頁），核與目擊證人丁○○（見偵卷第一二一頁至第一二
    三頁）、戊○○（見偵卷第一九頁至第二一頁）、丙○○（見偵卷第二五頁至第
    二七頁、第六九頁至第七十頁）證述情節相符，並有道路交通事故現場圖、交通
    事故談話紀錄表五紙、道路交通事故補充資料表、自首調查報、現場照片十四張
    （見偵卷第二八頁至四二頁）、三軍總醫院急診病歷、急診醫護記錄（見偵卷第
    八五頁至第一０二頁）、內湖分局車禍勘查報告、證物送驗紀錄表第三六、內政
    部警政署刑事警察局鑑驗書、刑案現場採證照片（見偵卷第一三三頁至第二九一
    頁）、內政部警政署刑事警察局鑑驗通知書及附件（見偵卷第二九六頁至第三七
    一頁）、臺北市車輛行車事故委員會鑑定意見書（見偵卷第三七三頁至第三七四
    頁）、本院九十三年八月六日勘驗筆錄及勘驗照片十六張等件附卷足憑，足認被
    告甲○○自白與事實相符，堪可採信，是本件事證明確，被告甲○○肇事致人受
    傷而逃逸之犯行，洵堪認定。
  (二)核被告甲○○駕駛動力交通工具肇事，致人受傷而逃逸，係犯刑法第一百八十五
    條之四之駕駛動力交通工具肇事，致人受傷而逃逸罪。爰審酌被告甲○○素行良
    好，並考量其犯罪動機、手段、犯罪對被害人所生損害，及其於本院審理時坦承
    不諱，已與被害人辛○○家屬成立和解，有和解書在卷可參，被告甲○○與同案
    被告乙○○連帶賠償被害人家屬新台幣五百七十萬等一切情狀，量處如主文所示
    之刑。又被告甲○○未曾受有期徒刑以上刑之宣告，有卷附之台灣高等法院被告
    全國前案紀錄表一紙可按，其因一時失慮，致罹刑典，事後深具悔意，經此刑之
    宣告後，應知警惕而無再犯之虞，本院因認暫不執行其刑為當，予以宣告緩刑三
    年，用啟自新。
二、公訴不受理部分（過失傷害部分）：
　(一)公訴意旨略以：被告甲○○於九十二年五月三十日中午十二時許，駕駛車號四四
  　五一－ＤＣ號自小客車，沿臺北市○○○路○段，由西向東方向行駛於外側車道
    ，嗣於同日中午十二時十分許，甲○○駕駛上開小客車行經同路段二十三號前欲
    變換至中間車道時，原應注意汽車變換車道應注意安全距離，且依當時情形並無
    不能注意之情事存在，竟因疏忽而未注意左側適有同向騎承車號ＤＩＤ－七七八
    號輕型機車之辛○○行經該處，而發生擦撞，致辛○○人車倒地，因此受有顏部
    多處挫傷、肩部挫傷、左上肩及右手肘挫傷、右大腿及左大腿後部皮下出血傷等
    傷害，因認被告另涉有刑法第二百八十四條第一項前段之過失傷害罪嫌。
　(二)按告訴乃論之罪，告訴人於第一審辯論終結前得撤回其告訴，又告訴經撤回者，
  　應諭知不受理之判決，刑事訴訟法第二百三十八條第一項、第三百零三條第三款
    分別定有明文。
　(三)查本件告訴人己○○、庚○○告訴被告甲○○過失傷害部分，公訴人認係觸犯刑
  　法第二百八十四條第一項之過失傷害罪，依同法第二百八十七條前段之規定，須
    告訴乃論。茲據告訴人己○○、庚○○具狀撤回告訴，有刑事撤回告訴狀二份附
    卷可稽，就此部分依照前揭說明，爰逕為不受理之諭知。
貳、被告乙○○部分
一、訊據被告乙○○對於右揭犯罪事實坦承不諱（見本院九十三年十一月二十二日審
    判筆錄第四頁），核與目擊證人丁○○（見偵卷第一二一頁至第一二三頁）、戊○○（見偵卷第一九頁至第二一頁）、丙○○（見偵卷第二五頁至第二七頁、第
    六九頁至第七十頁）證述情節相符，並有道路交通事故現場圖、交通事故談話紀
    錄表五紙、道路交通事故補充資料表、自首調查報、現場照片十四張（見偵卷第
    二八頁至四二頁）、三軍總醫院急診病歷、急診醫護記錄（見偵卷第八五頁至第
    一０二頁）、內湖分局車禍勘查報告、證物送驗紀錄表、內政部警政署刑事警察
    局鑑驗書、刑案現場採證照片（見偵卷第一三三頁至第二九一頁）、內政部警政
    署刑事警察局鑑驗通知書及附件（見偵卷第二九六頁至第三七一頁）、臺北市車
    輛行車事故委員會鑑定意見書（見偵卷第三七三頁至第三七四頁）、本院九十三
    年八月六日勘驗筆錄及勘驗照片十六張等件附卷足憑，而被害人辛○○確係因本
    件車禍遭車輛碾壓胸部，造成心臟破裂死亡，亦經臺灣士林地方法院檢察署檢察
    官督同法醫師相驗屬實，製有勘驗筆錄、相驗屍體證明書、驗斷書（見相驗卷第
    二七頁至第四五頁）及相驗照片八張、解剖照片十張、法務部法醫研究所鑑定書
    （見相驗卷第五二頁至第六九頁）等件在卷可考，足認被告乙○○自白與事實相
    符，堪可採信，是本件事證明確，被告乙○○犯行洵堪認定，應依法論科。
二、按刑法上所謂業務，係指個人基於其社會地位繼續反覆所執行之事務，包括主耍
    業務及其附隨之準備工作與輔助事務在內。此項附隨之事務，並非漫無限制，必
    須與其主耍業務有直接、密切之關係者，始可包含在業務概念中，而認其屬業務
    之範圍，最高法院八十九年臺上字第八０七五號判例意旨參照。查被告乙○○自
    承其係從事壁紙批發行業，平日即負責駕車送貨，其駕駛行為自應包括於其壁紙
    批發業務行為之中，則其駕車前往送貨肇事，核係犯刑法第二百七十六條第二項
    之業務過失致死罪。爰審酌被告乙○○過失之程度，於犯罪後坦承犯行，態度良
    好，知所悔改，且與被害人家屬達成民事和解，與同案被告甲○○連帶賠償新台
    幣五百七十萬元等一切情狀，量處如主文所示之刑，並諭知易科罰金之折算標準
    ，以示懲儆。末查被告前未曾受有期徒刑以上刑之宣告，有臺灣高等法院被告全
    國前案紀錄表一份附卷可稽，因一時疏忽，致罹刑典，經此刑之教訓，當知所警
    惕，而無再犯之虞，本院認為前開對其宣告之刑，以暫不執行為適當，爰宣告緩
    刑三年，用啟自新。
據上論斷，應依刑事訴訟法第二百九十九條第一項前段、第三百零三條第三款、刑法
第一百八十五條之四、第二百七十六條第二項、第四十一條第一項、第七十四條第一
款，罰金罰鍰提高標準條例第一條前段、第二條，判決如主文。
本案經檢察官謝榮林到庭執行職務。
中　　　華　　　民　　　國　　九十三　　年　　 十二 　　月　　 十五 　　日
  　　　　               臺灣士林地方法院刑事第四庭
　　      　　　               審判長法  官 林秀鳳
                                     法　官 周明鴻
                                     法  官 高雅敏
右正本證明與原本無異。
如不服本判決，應於判決送達後十日內，向本院提出上訴狀。
                                     書記官 丁梅芬
中　　　華　　　民　　　國　　九十三　　年　　 十二 　　月　　 十五 　　日
附錄本案論罪科刑法條全文：
刑法第一百八十五條之四：
駕駛動力交通工具肇事，致人死傷而逃逸者，處六月以上五年以下有期徒刑。
刑法第二百七十六條第二項：
從事業務之人，因業務上之過失犯前項之罪者，處五年以下有期徒刑或拘役，得併科
三千元以下罰金。
